最　高　行　政　法　院　判　決　　　　　　　　　　九十三年度判字第六二二號
　　上　訴　人　乙○○陳鳳生.
　　被 上訴 人　財政部臺北市國稅局
　　代　表　人　甲○○
右當事人間因綜合所得稅事件，上訴人對於中華民國九十二年二月二十六日臺北高等
行政法院九十一年度訴字第四八六號判決，提起上訴。本院判決如左：
　　主  文
上訴駁回。
上訴審訴訟費用由上訴人負擔。
　　理  由
一、本件上訴人在原審起訴主張：(一)薪資支出部分：景化會計事務所之薪資係依執行
    業務所得查核辦法第十八條第一款及第七款規定辦理申報。並無重覆或共用員工
    情事，有員工薪資扣繳憑單、員工薪資印領清冊可證。另外，八十七年十月二十
    九日商業會計法修正前，上訴人並無會計師資格，替客戶記帳無法開立發票，故
    上訴人才以景化企業管理顧問有限公司（以下簡稱景化公司）名義開發票。景化
    會計事務所及景化公司皆係經營記帳業，開設景化公司是不得已，為此訴請為撤
    銷此部分訴願決定及原處分之判決。
二、被上訴人則以：(一)薪資支出部分：本件上訴人自行申報景化會計事務所本年度薪
    資支出二、三七八、八二二元，被上訴人初查以該事務所地址設有景化公司及景
    化會計事務所，負責人同為上訴人，有共用員工情事，遂按收入比例剔除該事務
    所薪資支出五一八、○一九元【景化公司八十四年度收入為八四九、三二五元，
    該事務所收入為三、○五○、九○○元；計算式：2,378,822×〔849,325  ／（
    849,325＋3,050,000）〕=  518,019】，認列一、八六○、八○三元。上訴人主
    張，支付薪資係依執行業務所得查核辦法第十八條第一款及第七款規定辦理，並
    無重複或共用員工等情。經查景化會計事務所地址為臺北縣三重市○○路○段一
    三○巷十六號，而景化公司地址為臺北縣三重市○○路○段一三○巷十六號二樓
    ，有經濟部公司執照附卷可稽，負責人均為上訴人，又查上訴人經營之景化會計
    事務所當年度申報薪資支出二、三七八、八二二元，而據景化公司八十四年度營
    利事業所得稅結算申報書，該公司申報營業收入為八四九、三二五元，另申報文
    具用品費用五八、六二六元，保險費九六、三八五元．．．等費用，其營業費用
    高達一、四九三、八七二元，卻無申報任何薪資支出，顯見景化公司與景化會計
    事務所之職員共用，而景化公司之薪資支出併同景化會計事務所申報，是被上訴
    人按收入比例剔除薪資支出，並非無據。況上訴人主張景化公司之收入是多開發
    票，但為何還申報營業費用一百四十多萬元，顯不合理等語作為抗辯。
三、原審斟酌全辯論意旨及調查證據之結果以：(一)按「所稱薪資總額包括：薪金、俸
    給、工資、津貼、獎金、退休金、退職金、養老金、按期定額給付之交通費及膳
    宿費、各種補助費及其他給與。以經預先決定或約定，並不論業務盈虧必須支付
    者，始得列支。」又「其他費用或損失：一、不屬以上各條之項目而與執行業務
    有關之其他必要費用，准予列為其他費用或損失．．．。」為行為時執行業務所
    得查核辦法第十八條第一款及第三十四條第一款分別定有明文。(二)本件上訴人係
    景化會計事務所之負責人，八十四年度綜合所得稅結算申報，自行申報該事務所
    之執行業務所得為虧損一三五、六四一元，經北區國稅局依該事務所帳載資料，
    核定該事務所之執行業務所得為一、一九○、○九七元，即增列一、一一九、○
    九七元，通報被上訴人併課其當年度綜合所得稅，核定其綜合所得總額為一、九
    ○一、○六五元，淨額為一、一八二、○六五元。上訴人不服，申經復查結果，
    獲追減執行業務所得七○、七七一元，變更核定綜合所得總額為一、八三○、二
    九四元，淨額為一、一一一、二九四元。上訴人猶表不服，就該事務所費用中之
    薪資支出、文具用品、旅費及交通費、交際費、水電瓦斯費及其他費用等項目提
    起訴願，遭決定駁回後，僅就該事務所費用中之薪資支出及其他費用有關郵資支
    出部分向原審法院提起行政訴訟，主張景化會計事務所之薪資支出係依法辦理申
    報，有員工薪資扣繳憑單、員工薪資印領清冊等可證，無重複共用情事，又其他
    費用有關郵資支出，亦有購買郵票證明單可證等語。(三)關於薪資支出部分：1.本
    件上訴人在臺北縣三重市○○路○段一三○巷十六號一、二樓分別設有景化會計
    事務所及景化公司，負責人均為上訴人，八十四年度上訴人自行申報景化會計事
    務所薪資支出二、三七八、八二二元，而景化公司八十四年度營利事業所得稅申
    報營業收入八四九、三二五元，文具用品費用五八、六二六元，保險費九六、三
    八五元，修繕費一一四、一一八元．．．等費用，其營業費用高達一、四九三、
    八七二元，卻無申報任何薪資支出，有結算申報書附原處分卷可稽，顯見景化公
    司與景化會計事務所之職員有共用情事，上訴人將景化公司之薪資支出併同於景
    化會計事務所申報，被上訴人遂按收入比例剔除景化會計事務所薪資支出五一八
    、○一九元（景化公司八十四年度收入為八四九、三二五元，該事務所收入為三
    、○五○、九○○元；計算式：2,378,822 ×【849,235/(849,325＋3,050,000)
     =518,019】 ，認列一、八六○、八○三元，揆諸首揭規定，自無不合。雖上訴
    人訴稱：景化會計事務所與景化公司無共同員工情事等語。惟如上所述，景化公
    司八十四年既申報有營業收入及文具用品、保險費等費用，必有人從事業務工作
    ，被上訴人按景化會計事務所及景化公司之收入比例，認列景化會計事務所之薪
    資支出，公平合理，上訴人所訴，洵不足採。是被上訴人就上訴人自行申報八十
    四年度景化會計事務所薪資支出二、三七八、八二二元，剔除五一八、○一九元
    ，認列一、八六○、八○三元之處分，核無違誤，訴願決定，予以維持，亦無不
    合，此部分上訴人之訴，難謂為有理由，因而為上訴人此部分敗訴之判決。（至
    關於其他費用有關郵資支出部分，業據原判決撤銷此部分之原處分及訴願決定，
    上訴人未上訴。）
四、本院核原判決依上開規定及說明，尚無違背法令。上訴意旨仍執陳詞指摘原判決
    違背法令，聲明廢棄改判。惟按對於高等行政法院判決之上訴，非以其有行政訴
    訟法第二百四十三條第一項或第二項所列各款之違背法令為理由者，不得為之。
    行政訴訟法第二百四十二條及第二百四十三條定有明文。本件上訴人對於原審判
    決其敗訴部分提起上訴，係就原審取捨證據、認定事實之職權行使，指摘其為不
    當，難認為對原判決之如何違背法令已有具體之指摘，其上訴於法本有未合。況
    原判決已論明上訴人均為景化會計事務所及景化公司之負責人，八十四年度上訴
    人自行申報景化會計事務所薪資支出二、三七八、八二二元，而景化公司八十四
    年度營利事業所得稅申報營業收入八四九、三二五元，文具用品費用五八、六二
    六元，保險費九六、三八五元，修繕費一一四、一一八元．．．等費用，其營業
    費用高達一、四九三、八七二元，卻無申報任何薪費支出，顯見景化公司與景化
    會計事務所之職員有共用情事，乃按收入比例剔除景化會計事務所薪資支出五一
    八、○一九元改由景化公司歸列其薪資支出，其認事用法，均無違背法令可言。
    上訴意旨無非上訴人持其主觀法律見解之歧異，斤斤指摘，核無足取。從而本件
    上訴意旨為無理由，應予駁回。
據上論結，本件上訴為無理由，爰依行政訴訟法第二百五十五條第一項、第九十八條
第三項前段，判決如主文。
中　　華　　民　　國　　九十三　　　年　　　五　　　　月　　　十九　　　日
                    最 高 行 政 法 院  第 四 庭
                                審 判 長 法  官　　　徐　樹　海
                                         法  官      鄭  淑  貞
                                         法  官　　　高　啟　燦
                                         法  官　　　吳　錦　龍
                                         法  官　　　林　茂　權
右  正  本  證  明  與  原  本  無  異
　　　　　　　　　　　　　　　　　　　　 法院書記官　張　雅　琴
中　　華　　民　　國　　九十三　　　年　　　五　　　　月　　　二十　　　日
